臺灣高雄地方法院刑事判決　　　　　　　 94年度訴字第679號
公　訴　人　臺灣高雄地方法院檢察署檢察官
被　　　告　乙○○　男　27歲.
　　　　　　　　　　現羈押於臺灣高雄看守所
選任辯護人　秦德進律師
　　　　　　許惠珠律師
上列被告因槍砲彈藥刀械管制條例案件，經檢察官提起公訴（94
年度偵字第1966號），本院判決如下：
    主  文
乙○○未經許可寄藏手槍，累犯，處有期徒刑陸年陸月，併科罰
金新臺幣參拾萬元，罰金如易服勞役，以罰金總額與陸個月之日
數比例折算。扣案之韓國DAEWOO廠製DP五一型，口徑九釐米制式
半自動手槍壹枝（含彈匣壹個，槍枝管制編號：0000000
000號）、巴西TAURUS廠製PT九一七型，口徑九釐米制式半自
動手槍壹枝（含彈匣壹個，槍枝管制編號：000000000
0號）及口徑九釐米制式子彈參顆均沒收。
    事  實
一、乙○○前因妨害自由、過失致人於死案件，經臺灣南投地方
    法院以八十六年度易緝字第三０號判決，判處有期徒刑四月
    、一年，應執行有期徒刑一年三月確定，復因竊盜案件，經
    臺灣南投地方法院以八十六年度易字第一０三號判決，判處
    有期徒刑五月確定，嗣並與前開案件定應執行刑為有期徒刑
    一年七月，於民國八十八年三月二十三日假釋出監，並於同
    年九月八日假釋期滿執行完畢。詎乙○○仍不知悔改，明知
    具有殺傷力之手槍、子彈為管制物品，未經中央主管機關許
    可，不得擅自寄藏、持有，民國九十二年一月間某日，在其
    位於南投縣埔里鎮○○路二四六巷八號四樓之一之住處，受
    巫偉祺（業於九十二年十二月十九日死亡）之託，未經許可
    而代為保管具殺傷力之韓國DAEWOO廠製DP五一型，口徑九釐
    米制式半自動手槍一枝（含彈匣一個，槍枝管制編號：00
    00000000號）、巴西（起訴書誤載為比利時）TAUR
    US廠製PT九一七型，口徑九釐米制式半自動手槍一枝（含彈
    匣一個，槍枝管制編號：0000000000號）及具殺
    傷力之口徑九釐米制式子彈十五顆，並將上開槍彈寄藏在上
    址，嗣於九十三年十二月間某日，乙○○因南下高雄找尋工
    作，乃將前開槍彈隨身攜帶，而於九十四年一月一日上午六
    時三十分許，乙○○受友人丙○○之邀，與丙○○一同至高
    雄市三民區○○○路與中庸街口，與王合盛、洪榮秋、黃俊
    諺、高傳真等人談論債務問題，詎雙方一言不合發生爭執，
    乙○○因恐丙○○遭受不利，為求嚇阻王合盛、洪榮秋、黃
    俊諺、高傳真等人，遂先取出隨身攜帶之前開韓國DAEWOO廠
    製DP五一型制式半自動手槍欲鳴槍示警，惟該手槍無法擊發
    ，並在乙○○拉動槍機時，掉落上開九釐米制式子彈三顆，
    乙○○見狀乃另取出隨身攜帶之前開巴西TAURUS廠製PT九一
    七型制式半自動手槍，對空及對該處之牆壁射擊八槍，嗣乙
    ○○因發現警方據報到場處理，乃棄下丙○○自行駕車離去
    該處，而到場處理員警則在該處查獲並扣得上開乙○○掉落
    之九釐米制式子彈三顆，及子彈擊發後之所遺留之彈殼八顆
    。嗣警方人員循線於九十四年一月十一日上午十一時二十分
    許，在位於高雄市三民區○○○路三一六號康禾洗車場後方
    之亞米茶霸咖啡店查獲乙○○，並由乙○○帶同警方人員至
    位於高雄市○○區○○路及青年路口之國王三溫暖置物箱內
    ，起出並扣得前開制式槍枝二枝（含彈匣二個）、制式子彈
    四顆（嗣均經鑑驗試射滅失）。
二、案經高雄市政府警察局三民第一分局移送臺灣高雄地方法院
    檢察署檢察官偵查起訴。
    理  由
一、上揭犯罪事實，業據被告乙○○於本院審理時供承不諱，並
    有搜索扣案筆錄（見警卷第十九頁至第二一頁）、扣押物品
    目錄表（見警卷第二二頁）及查獲照片（見警卷第二四頁至
    第二六頁）附卷可稽，此外，復有前開制式手槍二枝（含彈
    匣二個）及制式子彈七顆（經試射後僅餘三顆）、制式子彈
    彈殼八顆扣案可資佐證。而扣案之槍枝、子彈及彈殼，經送
    內政部警政署刑事警察局鑑驗結果，認送鑑驗之手槍二枝（
    含彈匣二個），分別係韓國DAEWOO廠製DP五一型，口徑九釐
    米制式半自動手槍，機械性能良好，可擊發同口徑制式子彈
    ，具有殺傷力（槍枝管制編號：0000000000號）
    及巴西TAURUS廠製PT九一七型，口徑九釐米制式半自動手槍
    ，機械性能良好，可擊發同口徑制式子彈，具有殺傷力（槍
    枝管制編號：0000000000號）；而送鑑子彈七顆
    （經試射四顆），認均係口徑九釐米之制式子彈，具有殺傷
    力；又送鑑彈殼八顆，認均係九釐米制式子彈之彈殼，且均
    為上開巴西TAURUS廠製PT九一七型半自動手槍（槍枝管制編
    號：0000000000號）所擊發，有該局九十四年三
    月九日刑鑑字第０九四００一三０六二號（見本院卷第二九
    頁至第三五頁）、九十四年四月十二日刑鑑字第０九四００
    ０三五七０號槍彈鑑定書（見本院卷第一一二頁至第一一五
    頁）及九十四年四月十三日刑鑑字第０九四００二五二一五
    號函（見本院卷第六八頁）在卷足憑，則被告前開自白顯與
    事實相符，堪以採信。本件事證明確，被告上開犯行，洵堪
    認定。
二、核被告乙○○所為，係犯槍砲彈藥刀械管制條例第七條第四
    項之未經許可寄藏手槍罪及同條例第十二條第四項之未經許
    可寄藏子彈罪。其寄藏手槍及子彈而持有槍彈之行為，均已
    包含於寄藏槍彈之行為內，不另論持有手槍、子彈罪。被告
    未經許可同時寄藏上開手槍、子彈，係以一行為觸犯上開二
    罪名，為想像競合犯，應依刑法第五十五條之規定，從較重
    之未經許可寄藏手槍罪處斷。又槍砲彈藥刀械管制條例雖於
    九十四年一月二十六日經以總統華總一義字第０九四０００
    一０一０一號令修正公布，並自同年月二十八日施行，惟被
    告所涉上開槍砲彈藥刀械管制條例第七條第四項及同條例第
    十二條第四項之規定均未修正，是本件尚無新舊法比較之問
    題，併予敘明。被告前因妨害自由、過失致人於死案件，經
    臺灣南投地方法院以八十六年度易緝字第三０號判決，判處
    有期徒刑四月、一年，應執行有期徒刑一年三月確定，復因
    竊盜案件，經臺灣南投地方法院以八十六年度易字第一０三
    號判決，判處有期徒刑五月確定，嗣並與前開案件定應執行
    刑為有期徒刑一年七月，於八十八年三月二十三日假釋出監
    ，並於同年九月八日假釋期滿執行完畢等情，有臺灣高等法
    院被告前案紀錄表、臺灣高雄地方法院檢察署被告之刑案資
    料查註紀錄表在卷可稽，其受有期徒刑執行完畢，五年內再
    犯本件最重本刑為有期徒刑以上之罪，為累犯，應依刑法第
    四十七條規定加重其刑。另被告雖主張：警方會查獲本案，
    係因丙○○之友人「阿新」打電話與伊聯絡，伊有告訴「阿
    新」說伊於九十四年一月十一日上午，會在上開亞米茶霸咖
    啡店等候，並透過「阿新」告知當時在押之丙○○，再轉告
    查獲本案之警員，故本案伊有自首情事，而有減刑事由云云
    ，並以丙○○於本院審理中證述：九十四年一月一日之後，
    伊即遭致羈押，羈押期間，除警方人員二次借提伊出監所外
    ，伊均無對外聯絡，在警方人員第一次借提伊的上午時，伊
    有告訴警員伊有辦法聯絡到綽號「阿中」的被告，而在警方
    人員同意下，伊即打電話給友人「阿新」，叫「阿新」聯絡
    「阿中」出來自首，而不直接打給「阿中」的原因，是因為
    怕「阿中」的電話打不通，嗣於當天下午，伊再打電話給「
    阿新」，「阿新」說「阿中」要出來投案，但要等他將事情
    處理完，會於九十四年一月十一日在亞米茶霸咖啡店自首，
    到了九十四年一月十一日當天，警方人員再度將伊借提出來
    ，伊遂帶同警員至上開咖啡店，一到該咖啡店，被告就自己
    站起來，說槍是他開的，他要自首云云（見本院卷第七四頁
    至第七八頁）為據，惟查，證人即查獲本案之員警陳瑞玓於
    本院審理中證述：查獲本件被告之前，並不知道被告之姓名
    及行蹤，而在丙○○遭羈押期間，曾借提丙○○二次，但沒
    有聽丙○○說被告願意出來自首投案，丙○○僅說他本人是
    冤枉的，會帶同警方人員找到被告，而於九十四年一月十一
    日會至亞米茶霸咖啡店，係丙○○說被告於上午的時間，常
    常會到該處，警方人員方會帶同丙○○一起過去該處，到該
    處後，該處有二、三桌客人，被告就在門外直接指認出被告
    ，伊與其他員警便至被告桌前請被告一同回警局而破獲本案
    等語（見本院卷第七九頁至第八三頁），業與被告所述情節
    及證人丙○○證述內容不同，並可知被告並無自首情事，再
    參以被告果真要自首，其何需透過綽號「阿新」之人及證人
    丙○○迂迴、輾轉告知警方人員，儘可自行聯絡警方人員即
    可，其處理方式要與一般常情不相符合，至於被告辯稱係因
    為擔心攜帶槍枝至警局自首，途中若遭臨檢而被查獲，反會
    多生事端，方會透過他人為自首乙節，惟被告前開自稱之自
    首情節，亦未攜帶槍枝至上開咖啡店，是其果係因擔心攜帶
    槍枝自首會遭遇臨檢，則大可先向警方人員自首後，再帶同
    警方人員去取出槍彈，故其所辯此節尚不足採，此外，證人
    丙○○證述情節中，其在未與被告聯繫前，即擔心被告電話
    無法接通，而不與被告直接聯絡，反而透過綽號「阿新」之
    友人與被告聯絡，亦與一般常情不符，且證人丙○○亦無法
    提供綽號「阿新」之人之年籍資料供本院查證，益證其證述
    內容之不可採，故本案之查獲過程，被告並無自首之事實，
    堪以認定，是自無自首而減輕其刑規定之適用。又槍砲彈藥
    刀械管制條例第十八條第四項減輕或免除其刑之規定，必須
    於偵查或審判中自白，並供出全部槍彈之來源及去向，因而
    查獲者，始能減免其刑，該項規定既謂供出全部槍彈之來源
    及去向，自係指已將槍彈移轉於他人占有之情形而言，不包
    括仍為自己持有之情形在內（最高法院九十一年度台上字第
    二九一五號、三一四三號判決可資參照），被告既未將槍彈
    移轉占有，且被告於九十四年一月十一日為警逮捕前，警方
    人員業已於九十四年一月一日，在高雄市三民區○○○路與
    中庸街口查獲並扣得被告前開所寄藏之三顆子彈，是本件並
    無在被告自白並供出去向之情形下，「因而」查獲全部之槍
    彈可言，自亦無適用槍砲彈藥刀械管制條例第十八條第四項
    減輕或免除其刑規定之餘地，附此敘明。爰審酌被告無視於
    政府嚴格管制槍彈之政策，竟受託寄藏前揭手槍及子彈，所
    為對社會治安有顯著之潛在危險性，嗣並有使用前開槍彈之
    情形，對他人之生命安全已構成極大之威脅，惟念其使用該
    等槍彈尚非基於不法之目的，並於犯後坦承犯罪，態度良好
    等一切情狀，量處如主文所示之刑，並就併科罰金部分諭知
    易服勞役之折算標準，以示懲儆。至扣案之韓國DAEWOO廠製
    DP五一型，口徑九釐米制式半自動手槍一枝（含彈匣一個，
    槍枝管制編號：0000000000號）、巴西TAURUS廠
    製PT九一七型，口徑九釐米制式半自動手槍一枝（含彈匣一
    個，槍枝管制編號：0000000000號）及口徑九釐
    米制式子彈三顆，經送請內政部警政署刑事警察局鑑定結果
    ，認均具有殺傷力，已如前述，自係槍砲彈藥刀械管制條例
    第四條第一項第一款、第二款所定之槍砲、彈藥，均屬違禁
    物，不問屬於犯人與否，應依刑法第三十八條第一項第一款
    規定宣告沒收；至內政部警政署刑事警察局鑑驗時試射之制
    式子彈四顆，已因試射而滅失，而失其違禁物之性質，而扣
    案口徑九釐米制式彈殼八顆，既為制式子彈經射擊耗損後所
    餘之彈殼，已不具殺傷力，亦失其違禁物之性質，自均毋庸
    為沒收之宣告，附此敘明。
據上論斷，應依刑事訴訟法第二百九十九條第一項前段，槍砲彈
藥刀械管制條例第七條第四項、第十二條第四項，刑法第十一條
前段、第四十七條、第五十五條、第四十二條第二項、第三十八
條第一項第一款，罰金罰鍰提高標準條例第二條，現行法規所定
貨幣單位折算新臺幣條例第二條，判決如主文。
本案經檢察官甲○○到庭執行職務。
中    華    民    國    九十四    年    六  月  十四  日
                  刑事第六庭  審判長法  官 蔡國卿
                                    法  官 楊筑婷
                                    法  官 陳君杰
以上正本證明與原本無異。
如不服本判決，應於判決送達後十日內，向本院提出上訴狀。
中    華    民    國    九十四    年    六  月  十四  日
                                    書記官 陳昱良
附錄本案論罪科刑法條全文：
槍砲彈藥刀械管制條例第七條
未經許可，製造、販賣或運輸火砲、肩射武器、機關槍、衝鋒槍
、卡柄槍、自動步槍、普通步槍、馬槍、手槍或各類砲彈、炸彈
、爆裂物者，處死刑、無期徒刑或七年以上有期徒刑；處徒刑者
，併科新台幣三千萬元以下罰金。
未經許可，轉讓、出租或出借前項所列槍砲、彈藥者，處無期徒
刑或五年以上有期徒刑，併科新台幣一千萬元以下罰金。
意圖供自己或他人犯罪之用，而犯前二項之罪者，處死刑或無期
徒刑；處徒刑者，併科新台幣五千萬元以下罰金。
未經許可，持有、寄藏或意圖販賣而陳列第一項所列槍砲、彈藥
者，處五年以上有期徒刑，併科新台幣一千萬元以下罰金。
第一項至第三項之未遂犯罰之。
槍砲彈藥刀械管制條例第十二條
未經許可，製造、販賣或運輸子彈者，處一年以上七年以下有期
徒刑，併科新台幣五百萬元以下罰金。
未經許可，轉讓、出租或出借子彈者，處六月以上五年以下有期
徒刑，併科新台幣三百萬元以下罰金。
意圖供自己或他人犯罪之用，而犯前二項之罪者，處三年以上十
年以下有期徒刑，併科新台幣七百萬元以下罰金。
未經許可，持有、寄藏或意圖販賣而陳列子彈者，處五年以下有
期徒刑，併科新台幣三百萬元以下罰金。
第一項至第三項之未遂犯罰之。
